臺灣高等法院臺南分院刑事裁定　　　　　 96年度抗字第128號
抗　告　人
即 具 保人　甲○○
上列抗告人因被告乙○○違反毒品危害防制條例經裁定沒入保證
金案件，不服臺灣臺南地方法院中華民國96年4月30日裁定（95
年度訴字第541號）提起抗告，本院裁定如下：
    主  文
抗告駁回。
    理  由
一、抗告意旨略以：被告乙○○於民國95年9月20日未到庭，係
    因於95年9月19日意外受傷，住仁仁醫院10天，當時有請住
    院證明向原審法院請假。被告於96年3月21日未到庭，係因
    被告未接到通知，及具保人接到通知時已剩下二日，未能即
    時找到被告。具保人於96年3月21日當日出庭，有打電話向
    地檢署請教，有說「沒關係，還會再通知」，所以一直在等
    通知，而不知96年4月30日已被拘提無著。被告於95年9月19
    日意外受傷住院10天，因而積欠仁仁醫院住院費，為了養病
    、生活及還醫院的錢，仁仁醫院院長好心准於96年2月6日開
    始在該醫院工作，專門幫老人換尿布、洗衣服、做清潔工作
    及陪老人聊天、吃飯，賺一點零用錢過生活及養病。被告因
    違反毒品條例家人很不諒解，也不理他，所以自從生病住院
    之後就沒有回家，自己出來找工作，也沒和家人連絡。被告
    在仁仁醫院工作是帶病及養病，如有一點不能勝任，怕被隨
    時解僱，所以也沒有在96年3月21日之前告知具保人。如今
    該醫院院長已答應，被告表現良好願長期僱用，如今被告有
    固定工作及住所，可以隨傳隨到，請撤銷原裁定，准免沒入
    保證金云云。
二、按具保之被告逃匿者，應命具保人繳納指定之保證金額，並
    沒入之，不繳納者，強制執行，保證金已繳納者，沒入之；
    前揭保證金之沒入，應以法院之裁定行之，刑事訴訟法第11
    8條第1項、第121條第1項分別定有明文。
三、查被告乙○○因違反毒品危害防制條例案件，前經臺南市警
    察局第三分局報請臺灣臺南地方法院檢察署檢察官偵查，經
    准予被告具保新臺幣（下同）三萬元，同日由具保人甲○○
    繳納三萬元保證金後，予以釋放在案，此有上開分局報告書
    、訊問筆錄、收受刑事保證金通知及收據等資料均在卷可稽
    。嗣被告經檢察官提起公訴，由原審以95年度訴字第541號
    受理。原審定期於95年8月8日進行調查，被告經合法傳喚後
    ，無正當理由未於指定期日到庭。嗣再定期95年9月20日審
    理，除傳喚被告外，並通知具保人甲○○應偕同被告到庭。
    但當日被告及具保人均未到庭，因卷內有仁仁醫院95年9月
    19日出具被告住院之診斷證明書，原審即向仁仁醫院函查被
    告住院情形。於96年3月6日電詢該醫院院長，查明被告之前
    確曾因病在該院住院，現已出院等情。原審即再定期96年3
    月21日審理，除傳喚被告外，並通知具保人甲○○應促被告
    到庭，復註明如被告逃匿，將依法沒入保證金。該次傳票分
    別於96年3月14日合法送達於被告及具保人甲○○，但於該
    期日被告及具保人均未到庭（抗告人稱其曾到庭，但依該日
    筆錄之記載，係未到庭）。原審即於96年3月27日囑託轄區
    警方拘提被告，經臺南巿警察局第一分局於96年4月10日函
    復拘提未著。嗣原審於96年4月30日裁定沒入具保人甲○○
    已繳納之保證金三萬元。以上各情參見原審95年度訴字第54
    1號影印卷即明。
四、從而原審法院基於上情，認具保之被告逃匿，而裁定沒入具
    保人已繳納之保證金三萬元，揆諸上開規定，自屬正當。本
    院核其認事用法，尚無不合。抗告意旨以上開各情為由，指
    摘原裁定不當，為無理由，應予駁回。
據上論斷，依刑事訴訟法第412條，裁定如主文。
中　　華　　民　　國　　96　　年　　 5　　月　　21　　日
                  刑事第一庭    審判長法　官  黃崑宗
                                      法　官  夏金郎
                                      法　官  王明宏
以上正本證明與原本無異。
不得再抗告。
　　　　　　　　　　　　　　　　　　　書記官  黃全忠
中　　華　　民　　國　　96　　年　　5 　　月　　21　　日
